【裁判字號】    99,台上,2037
【裁判日期】    990408
【裁判案由】    違反槍砲彈藥刀械管制條例
【裁判全文】
最高法院刑事判決            九十九年度台上字第二０三七號
上  訴  人  甲○○
            乙○○
上列上訴人等因違反槍砲彈藥刀械管制條例案件，不服台灣高等
法院中華民國九十八年十二月二十四日第二審判決（九十八年度
上訴字第三八二五號，起訴案號：台灣板橋地方法院檢察署九十
七年度偵字第九九０四號、第一五五０一號、第一六二三０號）
，提起上訴，本院判決如下：
    主  文
上訴駁回。
    理  由
按刑事訴訟法第三百七十七條規定，上訴於第三審法院，非以判
決違背法令為理由，不得為之。是提起第三審上訴，應以原判決
違背法令為理由，係屬法定要件。如果上訴理由書狀並未依據卷
內訴訟資料，具體指摘原判決不適用何種法則或如何適用不當，
或所指摘原判決違法情事，顯與法律規定得為第三審上訴理由之
違法情形，不相適合時，均應認其上訴為違背法律上之程式，予
以駁回。本件上訴人甲○○上訴意旨略稱：甲○○自始至終均坦
承犯行不諱，犯後態度良好，亦非惡性重大之徒，且目前又罹患
開放性肺結核、糖尿病、心臟病、高血壓等重症，犯罪情狀實堪
憫恕。況甲○○目前另案在監所執行之違反槍砲彈藥刀械管制條
例案件，該案判決有援引刑法第五十九條之規定酌減刑責，原判
決未依刑法第五十九條規定減輕刑責，顯有疏漏。懇請重新審酌
量刑及併科罰金之折算標準，給予甲○○悔過向善之機會等語。
上訴人乙○○上訴意旨略稱：乙○○有長期施用第一毒品海洛因
之行為，於製作警詢筆錄時已因藥癮之戒斷現象，致意識模糊而
無法正常製作筆錄，警詢筆錄顯非出於乙○○自由意思所為等語
。惟查證據之取捨、證據證明力之判斷，以及事實有無之認定，
屬事實審法院之職權，苟其取捨判斷與認定，並不違背論理法則
及經驗法則，即不容任意指為違法，而執為適法之第三審上訴理
由。本件原判決認定甲○○、乙○○有原判決事實欄所載犯行，
係以甲○○於警詢、偵查及審理時，乙○○於警詢及偵查中已自
白犯罪，並參酌證人即查獲員警邱坤寶、黃韋華、金宣政於第一
審時之證詞，及卷附查獲照片、扣押物品照片、扣押物品目錄表
、扣押物品清單、內政部警政署刑事警察局槍彈鑑定書、第一審
勘驗筆錄，暨扣案具有殺傷力之改造手槍及子彈、土造金屬槍管
等證據資料，予以綜合判斷，認甲○○、乙○○犯行堪以認定。
並指駁、說明乙○○嗣於審理時否認犯罪，辯稱：甲○○當時係
將槍彈置於盒內，伊自甲○○處收受該盒時並不知其內為何物，
主觀上並無寄藏槍枝、子彈之故意云云，為卸責飾詞，不足採信
；甲○○於第一審時證稱：伊將裝槍彈的盒子交給乙○○時，並
未告知其內所裝者為槍彈，乙○○亦未詢問其內裝有何物品云云
，顯係事後迴護之詞，不足憑採等由甚詳。又以核甲○○所為，
係犯槍砲彈藥刀械管制條例第八條第四項之未經許可寄藏可發射
子彈具有殺傷力之改造槍枝罪、同條例第十二條第四項之未經許
可寄藏子彈罪、同條例第十三條第四項之未經許可寄藏槍枝主要
組成零件罪；乙○○所為，係犯槍砲彈藥刀械管制條例第八條第
四項之未經許可寄藏可發射子彈具有殺傷力之改造槍枝罪、同條
例第十二條第四項之未經許可寄藏子彈罪。均應依刑法第五十五
條想像競合犯規定，從一重依同條例第八條第四項之未經許可寄
藏可發射子彈具有殺傷力之改造槍枝罪論處，均依刑法第四十七
條累犯規定加重其刑後，酌情各量處其刑（均處有期徒刑）。已
詳其所憑證據及認定之理由，所為論斷均有卷存證據資料可資
覆按。上訴意旨雖指摘原判決違法，然查：(一)、刑法第五十九條
酌量減輕其刑之規定，必於犯罪之情狀顯可憫恕，認科以最低度
刑仍嫌過重者，始得為之。至於行為人之智識程度、手段及犯罪
所生之危害等，僅屬同法第五十七條所規定，於法定刑內為科刑
輕重之標準，並非酌量減輕其刑之事由。原判決以甲○○之行為
責任為基礎，說明審酌刑法第五十七條規定所列各款事項而為刑
之量定，既未逾越法定刑度，亦未濫用其權限，即無違法。至於
其犯後坦承犯行，態度良好等節，均為刑法第五十七條所定科刑
時應審酌之事項；而是否罹患重症，則屬判決確定後得否執行刑
罰之問題，與犯罪情狀堪否憫恕無關；又個案之犯罪情狀不同，
他案判決是否引用刑法第五十九條規定酌減其刑，係該案事實審
法院審酌全案情節後所為裁量權之行使，自不得比附援引他案，
而指摘本案量刑失當。原判決於斟酌甲○○之犯罪情節後，未引
用刑法第五十九規定酌減其刑，核屬原判決量刑職權之適法行使
，自無未適用法則之違誤。(二)、乙○○於警詢所為之陳述，確係
出於其自由意思等情，原判決已於理由內說明甚詳，況本案又無
任何卷證資料足以證明乙○○於製作警詢筆錄時，因毒癮戒斷現
象而呈意識糢糊之狀態，其上訴意旨指稱警詢筆錄並非出其自由
意思所為，顯非依卷內資料指摘之合法上訴理由。衡以前開說明
，其等上訴為違背法律上之程式，應予駁回。本件既以上訴不合
法，從程序上予以駁回，甲○○請求本院從輕量刑，無從審酌，
併予指明。
據上論結，應依刑事訴訟法第三百九十五條前段，判決如主文。
中    華    民    國  九十九  年    四    月    八    日
                      最高法院刑事第十三庭
                          審判長法官  賴  忠  星
                                法官  呂  丹  玉
                                法官  吳      燦
                                法官  蔡  名  曜
                                法官  葉  麗  霞
本件正本證明與原本無異
                                      書  記  官
中    華    民    國  九十九  年    四    月   十五   日
                                                      Ｑ

司法院資訊處製作；財團法人民間司法改革基金會備份。
